臺灣臺中地方法院刑事裁定　　　　　　 100年度撤緩字第42號
聲　請　人　臺灣臺中地方法院檢察署檢察官
受　刑　人　張焜傑
上列聲請人因受刑人公共危險案件，聲請撤銷緩刑（100年度執
聲字第657號），本院裁定如下：
    主  文
張焜傑之緩刑宣告撤銷。
    理  由
一、聲請意旨略稱：上開受刑人張焜傑因臺灣臺中地方法院檢察
    署99年度執保字第95號、99年度執緩字第121號公共危險案
    件，經本院以98年度交簡字第194號判處有期徒刑3月，緩刑
    2年，緩刑期間內付保護管束，並應提供40小時勞務，於民
    國99年5月13日確定。茲因受保護管束人於履行期間內未依
    法執行義務勞務，經觀護人通知、告誡及於觀護人約談時當
    面告知皆無效果，自始未至指定之機構履行任何時數，態度
    消極無悔改之意，其行為違反保安處分執行法第74條之2第
    2款規定，情節重大，爰依保安處分執行法第74條之3第1項
    、刑事訴訟法第476條之規定，聲請撤銷緩刑之宣告等語。
二、按緩刑宣告，得斟酌情形，命犯罪行為人為下列各款事項：
    五、向指定之政府機關、政府機構、行政法人、社區或其他
    符合公益目的之機構或團體，提供40小時以上240小時以下
    之義務勞務。受緩刑之宣告而有下列情形之一，足認原宣告
    之緩刑難收其預期效果，而有執行刑罰之必要者，得撤銷其
    宣告：四、違反第74條第2項第1款至第8款所定負擔情節重
    大者，刑法第74條第2項第5款、第75條之1第1項第4款定有
    明文；次按受保護管束人在保護管束期間內，應遵守左列事
    項：二、服從檢察官及執行保護管束者之命令；四、對於身
    體健康、生活情況及工作環境等，每月至少向執行保護管束
    者報告一次；受保護管束人違反前條各款情形之一，情節重
    大者，檢察官得聲請撤銷保護管束或緩刑之宣告，保安處分
    執行法第74條之2第2款、第4款、第74條之3第1項亦有明定
    。
三、經查：受刑人因公共危險案件，前經本院於99年1月11日，
    以98年度交簡字第194號判處有期徒刑3月，緩刑2年，緩刑
    期間付保護管束，並應向指定之公益團體、地方自治團體或
    社區提供40小時之義務勞務確定，緩刑期間自99年1月11日
    起至101年1月10日止之事實，有上開判決書、臺灣臺中地方
    法院檢察署檢察官執行保護管束指揮書及臺灣高等法院被告
    前案紀錄表在卷可按。又受刑人於判決確定後，經臺灣臺中
    地方法院檢察署指定至財團法人全成社會福利基金會提供義
    務勞動，均未於期限內履行應執行之時數，且經臺灣臺中地
    方法院檢察署檢察官多次發函告誡受保護管束人應至指定處
    所執行義務勞務，否則將遭聲請撤銷緩刑宣告等情，有臺灣
    臺中地方法院檢察署99年11月4日中檢輝護智字第142244號
    函、99年11月11日中檢輝護智字第144789號函、99年11月30
    日中檢輝護智字第150454號函、臺灣臺中地方法院檢察署義
    務勞務執行情形訪視報告2紙、臺灣臺中地方法院檢察署執
    行義務勞務約談報告表3紙、臺灣臺中地方法院檢察署觀護
    輔導紀要3紙、處遇意見表、送達證書2紙、台中市觀護志工
    協進會執行義務勞務結案通知書、臺灣臺中地方法院檢察署
    義務勞務工作日誌在卷可參。參以臺灣臺中地方法院檢察署
    99年7月29日義務勞務執行情形訪視報告記載：「99執護勞
    122張焜傑(智)-6/30囑託，至今尚未執行。」、臺灣臺中地
    方法院檢察署99年10月29日義務勞務執行情形訪視報告記載
    ：「99執護勞122張焜傑(智)-6/30囑託，至今尚未執行。」
    、臺灣臺中地方法院檢察署觀護人於99年11月9日在觀護輔
    導紀要上記載：「告知其原指定其去從事義務勞務之全成基
    金會，因其皆未去執行故已將其退案，本署將再予其指定機
    構執行，倘其再無法去執行，屆時將撤銷其緩刑之宣告」；
    於99年12月2日在觀護輔導紀要上記載：「告知其義務勞務
    已再指定至台中市觀護志工協進會執行，囑其態度應積極」
    ；於99年12月12日在觀護輔導紀要上記載：「告知其義務勞
    務至今仍未履行，告誡其應速前往指定機構執行，勿自誤權
    益」，有上開資料在卷。由此益徵，臺灣臺中地方法院檢察
    署觀護人於義務勞務屆滿前，曾多次告誡受刑人應於期限屆
    滿前完成義務勞務及違反之法律效果為撤銷緩刑之宣告，惟
    受刑人仍未積極履行其義務勞務，且均置若罔聞。是受刑人
    自99年5月13日起至99年12月31日止，至少有逾6月以上之時
    間可服義務勞務，受刑人應服義務勞務為40小時，且非不得
    利用星期例假日服義務勞務，顯不致於影響受刑人之正常生
    活，亦無執行期限過苛之情，於客觀上無難以服義務勞務之
    客觀情事。綜上，受刑人無意履行此項負擔，堪認有違反刑
    法第74條第2項第5款所定負擔情節重大之情形，無從再預期
    受刑人將會遵守相關法令規定，難收緩刑為勵自新之效果，
    當有執行原刑罰之必要，認本件聲請與刑法第75條之1第1項
    第4款規定相符，自應撤銷受刑人緩刑之宣告，聲請人聲請
    為有理由，應予准許，爰裁定如主文所示。
四、依刑事訴訟法第476條，裁定如主文。
中    華    民    國   100    年    3     月    22    日
                  刑事第四庭    法  官  李婉玉
以上正本證明與原本無異。
如不服本裁定，應於送達後五日內，向本院提出抗告狀。(應附
繕本)
                                書記官  林政佑
中    華    民    國   100    年    3     月    22    日